【裁判字號】    90,上易,1859
【裁判日期】    901113
【裁判案由】    傷害
【裁判全文】
臺灣高等法院高雄分院刑事判決          九十年度上易字第一八五九號
    上  訴  人
    即  被  告  乙○○
右上訴人因傷害案件，不服臺灣高雄甲方法院九十年度易字第二七七七號中華民國九
十年九月十一日第一審判決（起訴案號：臺灣高雄甲方法院檢察署九十年度偵字第九
八六九號），提起上訴，本院判決如左：
      主      文
上訴駁回。
乙○○緩刑貳年。
      事      實
一、乙○○與丙○○為夫妻關係，二人平日感情不睦。丙○○於民國九十年四月十二
    日零時四十五分許，在高雄市○○區○○路四一七號二樓浴室欲洗澡時，與乙○
    ○發生爭執，乙○○竟基於普通傷害之犯意，以徒手毆打丙○○臉部，致使丙○
    ○跌坐於臉盆上，復以徒手拉扯丙○○之頭髮及手部，並以腳踩住丙○○之足部
    以避免丙○○逃跑，致其因之受有右手腕一×一公分瘀青、左前臂三×一公分擦
    傷、左腳踝二×二公分擦傷，左小趾瘀青腫痛及左側鼓膜穿孔之傷害。
二、案經丙○○訴經高雄市政府警察局楠梓分局移送臺灣高雄甲方法院檢察署檢察官
    偵查起訴。
      理      由
一、訊據被告乙○○矢口否認有傷害丙○○之犯行，辯稱：當時虞女抓伊下體，始將
    虞女推開，虞女自己撞傷云云。惟查：右揭被告傷害被害人之事實，業據被害人
    於警訊、偵查及原審指訴綦詳，並有傷單一份及被害人倒甲時將臉盆壓壞及被害
    人手環斷裂之照片四幀在卷足稽。又依被害人該傷單所載，被害人受有多處擦傷
    ，及左側鼓膜穿孔等傷害，且將臉盆壓壞及被害人之手環斷裂，顯非單純被推倒
    所能造成，是以被害人指訴遭被害人毆傷等情，應屬可信，被告所辯：僅將被害
    人推開云云，顯無足採，其犯行堪以認定。
二、核被告所為，係犯刑法第二百七十七條第一項之普通傷害罪。公訴人雖未就被告
    致被害人左側鼓膜穿孔傷害犯行起訴，惟此部分與起訴部分係屬單純一罪關係，
    為起訴效力所及，本院仍應審理。
三、原審因認被告犯上述之罪，而適用刑法第二百七十七條第一項、第四十一條、罰
    金罰鍰提高標準條例第一條前段、第二條之規定，並審酌被害人傷勢非輕等一切
    情狀，量處有期徒刑肆月，並諭知如易科罰金以佰元折算壹日。其認事用法，
    並無不合，量刑亦屬適當，被告上訴意旨否認犯罪，指摘原判決不當，為無理由
    ，應予駁回。又被告未曾受有期徒刑以上刑之宣告，有臺灣高等法院被告全國前
    案紀錄表一份在卷足憑，且被告亦被被害人抓傷下體，亦有驗傷診斷書一份在卷
    足憑，應屬夫妻間之互毆，被告經此偵審程序，當知警惕，應無再犯之虞，本院
    認被告之科刑以暫不執行為適當，併宣告緩刑貳年，以啟自新。
據上論斷，應依刑事訴訟法第三百六十八條、刑法第七十四條第一款，判決如主文。
本案經檢察官張其主到庭執行職務。
中    華    民    國      九十      年      十一      月      十三      日
                              臺灣高等法院高雄分院刑事第六庭
                                  審判長法官  王憲義
                                        法官  范惠瑩
                                        法官  張意聰
右正本證明與原本無異。
不得上訴。
                                      書記官  許信宗
中    華    民    國      九十      年      十一      月      十六      日
參考法條：
刑法第二百七十七條第一項
傷害人之身體或健康者，處三年以下有期徒刑，拘役或一千元以下罰金。
                                                   Ｋ


司法院資訊處製作；財團法人民間司法改革基金會備份。
